【裁判字號】    99,簡上,91
【裁判日期】    990422
【裁判案由】    違反商標法
【裁判全文】
臺灣桃園地方法院刑事判決              99年度簡上字第91號
上  訴  人  臺灣桃園地方法院檢察署檢察官
被      告  甲○○
上列上訴人因被告違反商標法案件，不服本院於民國98年12月17
日所為之九十八年度壢簡字第二六二四號第一審簡易判決（聲請
簡易判決處刑案號：九十八年度偵字第一六八一六號），提起上
訴，本院管轄第二審合議庭判決如下：
    主  文
上訴駁回。
甲○○緩刑貳年。
    事  實
一、甲○○明知「Calvin Klein」之商標圖樣，係美商卡文克雷
    恩公司（CALVIN KLEIN COMPANY）向我國經濟部智慧財產局
    申請註冊登記取得商標專用權，專用於衣服、短褲等商品之
    商標，現仍於商標專用期間內，竟未經該公司同意或授權，
    基於販賣仿冒商標商品之犯意，於民國96年11月間某日起，
    以每件約新臺幣（下同）六十至七十元之代價，透過網路向
    大陸地區某處購入仿冒「Calvin Klein」商標圖樣之內衣褲
    後，再將上開仿冒品之照片刊登在其向露天拍賣網站所申請
    之「sh055721」帳號之網頁上，以每件一百十元至二百二十
    元不等之價格販售。嗣經警於98年4 月13日持搜索票至甲○
    ○位在桃園縣楊梅鎮○○街160巷18號5樓之住處執行搜索時
    查獲，並扣得仿冒上開商標之商品共七百七十五件。
二、案經內政部警政署保安警察第二總隊第一大隊第三中隊高雄
    分隊報請臺灣桃園地方法院檢察署檢察官偵查後聲請簡易判
    決處刑。
    理  由
一、本案所引用之供述及非供述證據，經本院依法踐行調查證據
    程序，檢察官及被告均不爭執各該證據之證據能力，且亦查
    無依法應排除其證據能力之情形，是後述所引用證據之證據
    能力均無疑義，先予敘明。
二、上開犯罪事實業據被告甲○○於警詢、偵查及本院行準備程
    序與審理時均坦承不諱（見偵查卷第6至8頁、第62至63頁，
    本院卷第15頁、第26頁），並有現場及扣押物品照片、搜索
    扣押筆錄、扣押物品目錄表、被告楊梅郵局存摺封面及交易
    明細、露天拍賣網頁列印資料、被告於露天拍賣會員帳號基
    本資料、「Calvin Klein」商標註冊公告資料、98年5月8日
    鑑定報告、查扣物估價表及所附照片等在卷供參（見偵查卷
    第11至13頁、第15至17頁、18至20頁、第21至34頁、第35頁
    、第40至49頁、第50至51頁、第52至59頁），堪認被告之自
    白與事實相符，綜上所述，本件事證明確，被告犯行堪予認
    定，應依法論科。
三、按輸入或攜帶進入臺灣地區之大陸地區物品，以進口論，臺
    灣地區與大陸地區人民關係條例第四十條第一項前段定有明
    文。核被告所為，係犯商標法第八十二條之販賣仿冒商標商
    品罪，其意圖販賣而自大陸地區輸入本件仿冒商標之商品進
    入臺灣地區，其意圖販賣而輸入、陳列仿冒商標商品之低度
    行為，均為販賣之高度行為所吸收，均不另論罪。且刑事法
    若干犯罪行為態樣，本質上原具有反覆、延續實行之特徵，
    立法時既予特別歸類，定為犯罪構成要件之行為要素，則行
    為人基於實行該罪之犯意，在密切接近之一定時間及空間內
    持續複次實行之該特定構成要件行為，倘依社會通念，於客
    觀上認為符合一個反覆、延續性之行為觀念者，於刑法評價
    上，即應僅成立一罪，俾免有重複評價、刑度超過罪責與不
    法內涵之疑慮，例如販賣、散布等具有職業性、營業性或收
    集性等具有重複特質之犯罪，均屬包括一罪之集合犯概念。
    經查，被告開始販售上開仿冒商標商品至其為警查獲時止，
    先後雖有多次販賣之行為，然因係基於營利之單一目的，於
    密集期間內，以相同之方式販賣上開仿冒商標商品，具有反
    覆、延續實行之特徵，在行為概念上，應評價認係包括一罪
    之集合犯，僅論以一罪。原審以被告罪證明確，適用商標法
    第八十二條，刑法第十一條前段、第四十一條第一項前段，
    量處被告有期徒刑四月，並諭知易科罰金之折算標準為一千
    元折算一日，及併依商標法第八十三條規定，將扣案之仿冒
    「Calvin Klein」商標商品共七百七十五件併予宣告沒收，
    核其認事用法均無不合，量刑亦無不當。公訴人雖以被告自
    承犯案時間達一年半，且遭查獲時尚扣得仿冒品七百七十五
    件，獲利甚豐，且未與告訴人協商和解，態度惡劣，所科之
    刑與被告所獲不法利益並不相符，量刑顯然過輕等語，而依
    告訴人之請求提起上訴，惟按刑之量定係實體法上賦予法院
    得為自由裁量之事項，倘其未有逾越法律所規定之範圍，或
    濫用其權限，即不得任意指摘為違法（最高法院七十五年臺
    上字第七○三三號判例意旨參照）。原審以被告犯罪事證明
    確，並審酌被告無前科，素行尚佳，及其犯罪之動機、目的
    、生活狀況及智識程度，並其以販賣仿冒商標商品之方式賺
    取錢財、手段顯不尊重他人商標專用權，欠缺保護智慧財產
    權之觀念，復衡量被告賣出、扣得仿冒商標商品之數量、對
    商標權人之商譽及潛在市場收益之影響及對被害人所生之危
    害程度，及其係初犯、犯後坦承犯行，態度尚佳等一切情狀
    ，量處上開徒刑並諭知易科罰金之折算標準，顯已細酌刑法
    第五十七條所列各款事由，且無事證足認原審量刑時有逾越
    法律所規定之範圍，或濫用其權限之違法，是公訴人以原審
    量刑過輕為由提起上訴，顯無理由，應予以駁回。
四、又被告前未曾受有期徒刑以上刑之宣告，有臺灣高等法院被
    告前案紀錄表在卷可憑，其因一時失慮，致罹刑典，且業與
    告訴人和解並賠償其損害，有和解契約在卷足佐，足認其經
    此刑之宣告後，應能知所警惕，而無再犯之虞，本院認其所
    受刑之宣告，以暫不執行為適當，併予宣告緩刑二年，以啟
    自新。
據上論斷，應依刑事訴訟法第四百五十五條之一第一項、第三項
、第三百六十八條，刑法第七十四條第一項第一款，判決如主文
。
本案經檢察官馮浩庭到庭執行職務。
中    華    民    國    99    年    4     月    22    日
                  刑事第十二庭審判長法  官  魏于傑
                                    法  官  許雅婷
                                    法  官  李文娟
本件不得上訴。
以上正本證明與原本無異。
                                    書記官  蕭秀蓉
中    華    民    國    99    年    4     月    22    日
附錄本案論罪科刑法條全文：
商標法第八十二條

司法院資訊處製作；財團法人民間司法改革基金會備份。
